臺灣士林地方法院刑事判決　　　　　　　 96年度易字第522號
公　訴　人　臺灣士林地方法院檢察署檢察官
被　　　告　乙○○
　　　　　　　　　　　樓
上列被告因傷害案件，經檢察官提起公訴（96年度調偵字第33號
），本院判決如下：
    主  文
乙○○傷害人之身體，處有期徒刑參月，如易科罰金，以新台幣
壹仟元折算壹日
    事  實
一、乙○○於民國95年10月26日下午3 時15分許，在臺北市大同
    區○○○路○ 段294 巷3 號樓梯口處，因3 、4 年前停車糾
    紛，積怨已久，與甲○○發生口角，竟基於傷害人身體之犯
    意，徒手毆打甲○○，適乙○○之兄長盧世平（另經檢察官
    處分不起訴）從外返回該處，見狀即上前勸架，惟乙○○仍
    與甲○○互相拉扯，致甲○○跌倒，受有左臉頰皮下出血瘀
    腫8 ×6 公分、右下眼瞼3 ×1 公分瘀腫、右臉頰2 ×1公
    分擦傷、右後腦3 ×3 公分皮下血腫、右肘6 ×1 公分擦傷
    、左大腳趾1 ×1 公分擦傷、左肩3 ×3 公分瘀傷、右前胸
    3 ×3 公分瘀傷、右小腿2 ×2 公分瘀傷、右膝2 ×2 公分
    瘀傷、頭暈、嘔吐有疑似腦震盪現象、前胸、四肢多處疼痛
    等傷害。
二、案經甲○○訴由臺北市政府警察局大同分局報請台灣士林地
    方法院檢察署檢察官偵查起訴。
    理  由
一、按被告以外之人於審判外之言詞或書面陳述，除法律有規定
    者外，不得作為證據；又被告以外之人於審判外之陳述，雖
    不符合同法第159條之1至第159條之4之規定，但經當事人於
    審判程序同意作為證據，法院審酌該言詞陳述或書面陳述作
    成時之情況，認為適當者，亦得為證據。當事人、代理人或
    辯護人於法院調查證據時，知有第159條第1項不得為證據之
    情形，而未於言詞辯論終結前聲明異議者，視為有前項之同
    意，刑事訴訟法第159條第1項及第159條之5分別定有明文。
    查本判決下列所引用之各該被告以外之人於審判外之陳述（
    包含書面陳述），雖屬傳聞證據，惟當事人於本院準備程序
    及審判期日中均表示無意見而不予爭執，且迄至言詞辯論終
    結前亦未再聲明異議，本院審酌上開證據資料製作時之情況
    ，尚無違法不當及證明力明顯過低之瑕疵，亦認為以之作為
    證據應屬適當，依刑事訴訟法第159 條之5 規定，認前揭證
    據資料均有證據能力，合先敘明。
二、右揭事實，業據被告乙○○坦承不諱（本院審判筆錄參照）
    ，並據證人即告訴人甲○○（偵字偵查卷第37頁）、在場人
    李武治（調偵字偵查卷第5 頁）、黃美雲（偵字偵查卷第38
    頁）於偵查中證述明確，及偵查中同案被告盧世平供述屬實
    ，且有台北市立聯合醫院95年10月26日95診字第984 號甲種
    診斷書（偵字偵查卷第25頁）附卷可稽，核均與前述被告任
    意性自白相符，堪信為真實。綜上所述，本件事證明確，被
    告犯行堪以認定。
三、核被告所為，均係犯刑法第277 條第1 項傷害罪。被告以一
    傷害犯意，接續毆打甲○○之數動作，為接續犯之單純一罪
    ，附此說明。爰審酌被告與甲○○素有怨隙，因雙方口角之
    細故，即出手毆人成傷，侵害他人身體法益，及其犯罪動機
    、手段、所生傷害結果多處，情節非輕，惟犯後坦承犯行，
    態度良好等一切情狀，量處如主文之刑，並諭知易科罰金折
    算標準。
據上論斷，應依刑事訴訟法第299 條第1 項前段，刑法第277 條
第1 項、第41條第1 項前段，刑法施行法第1 條之1 ，判決如主
文。
本案經檢察官林在培到庭執行職務
中　　華　　民　　國　　96　　年　　5 　　月　　11　　日
                  刑事第四庭法  官      朱瑞娟
以上正本證明與原本無異。
如不服本判決，應於判決送達後10日內，向本院提出上訴狀。
                            書記官      賴麗容
中　　華　　民　　國　　96　　年　　5 　　月　　11　　日
附錄論罪科刑法條全文：
中華民國刑法第277條第1項：
傷害人之身體或健康者，處3年以下有期徒刑、拘役或1千元以下
罰金。
